Minutes et répertoires du notaire Charles TOUVENOT, 13 juillet 1681 - 25 novembre 1721 (étude XXXVI)
Archives nationales
- Minutes de Charles TOUVENOT, 13 juillet 1681 - 25 novembre 1721; MC/ET/XXXVI/245 - MC/ET/XXXVI/387
  - Minutes. 1718, janvier - 1718, mars, janvier 1718 - mars 1718; MC/ET/XXXVI/365
    - REMY (Charles) scieur de marbre Barrière Poissonnière § mariage de .., 15 février 1718; MC/ET/XXXVI/365
      contrat de mariage; Rémy, Charles
    - Inventaire après décès de Marin Humblot, prêtre docteur de Sorbonne, prieur de Saint-Sauveur de Locminé, diocèse de Vannes, ancien chanoine de Saint-Nicolas du Landi, dont sa bibliothèque., 25 février 1718; MC/ET/XXXVI/365
      inventaire après décès; Humblot, Marin; docteur d'université; prêtre; abbé
    - Bail par Nicole Dujardin, femme non commune en biens de Pierre-Antoine Levé, ci-devant payeur des rentes de l'hôtel de ville, demeurant rue Bergère, à Claude Lallier, bourgeois de Paris, d'une maison sise rue Neuve-des-Petits-Champs, moyennant 3.400 livres de loyer annuel., 2 mars 1718; MC/ET/XXXVI/365
    - FELICHER (Jean Pierre) maître émailleur marchand verrier faïencier Rue Saint-Denis § Mariage de .. et de Marie, Chevalier veuve de Jacques Chéron, maître émailleur marchand verrier faïencier. Témoins: Augustin et François Prévôt, émailleurs oncles du Julien Claude Fucher, émailleur, cousin germain Claude Finet émailleurs, oncle du futur Nicolas Chéron émailleur, frère, 20 mars 1718; MC/ET/XXXVI/365
      contrat de mariage; Felicher, Jean Pierre
    - CHERON (Nicolas) maître émailleur § Contrat de mariage de son ex-belle-soeur, Marie Chevalier, veuve de Jacques Chéron, maître émail leur marchand verrier faïencier, qui épouse en secondes noces Jean Pierre Feucher, maître émailleur et marchand serrier faïencier, 20 mars 1718; MC/ET/XXXVI/365
      contrat de mariage; Cheron, Nicolas
    - FEUCHER (Claude) émailleur § Contrat de mariage de Jean Pierre Feucher, maître émailleur marchand verrier faïencier, son cousin, et de Marie Chevalier, veuve de Jacques Cheron, maître émailleur marchand verrier faïenciers, 20 mars 1718; MC/ET/XXXVI/365
      contrat de mariage; Feucher, Claude
    - FINET (Claude) maître émailleur § Contrat de mariage de son neveu, Jean Pierre Feucher, maître émailleur marchand verrier faïencier, et de Marie Chevalier, veuve de Jacques Cheron, même profession, 20 mars 1718; MC/ET/XXXVI/365
      contrat de mariage; Finet, Claude
    - PREVÔT (Augustin) maître émailleur § Contrat de mariage de son neveu Jean Pierre Feucher maître émailleur marchand verrier, et de Marie Chevalier, veuve de Jacques Chiron, maître émailleur et marchand verrier faïencier, 20 mars 1718; MC/ET/XXXVI/365
      contrat de mariage; Prevôt, Augustin
    - PREVÔT (François) maître émailleur § Contrat de mariage de son neveu, Jean Pierre Feucher, maître émailleur marchand verrier faïencier, et de Marie Chevalie veuve de Jacques Cheron, maître émailleur et marchand verrier faïencier, 20 mars 1718; MC/ET/XXXVI/365
      contrat de mariage; Prevôt, François
  - Minutes. 1718, avril - 1718, juin, avril 1718 - juin 1718; MC/ET/XXXVI/366
    - ERGO (Hubert) maître marbrier sculpteur porte Montmartre § Bail, 21 avril 1718; MC/ET/XXXVI/366
      bail; Ergo, Hubert
    - Contrat d'apprentissage pour cinq ans entre François Degoust, caporal dans la compagnie des gardes françaises, Marie-Anne Morand, sa femme, demeurant rue de la Lune, et François Leprince fils, maître sculpteur et marbrier, demeurant rue de Cléry, au profit de Joachim Degoust, âgé de onze ans et demi, fils dudit François Degoust, sans denier débourser de part ni d'autre, si ce n'est le montant du droit dû à la communauté des maîtres sculpteurs et marbriers., 23 avril 1718; MC/ET/XXXVI/366
      L'apprenti se rendra à son travail tous les jours, matin et soir, aux heures ordinaires, et ses parents devront lui fournir les outils de sa profession; son maître s'engage à lui donner 10 sols par jour de travail la troisième année, et 15 sols la cinquième année.
    - LA POUPELINIÈRE J. B/te/ Darrot marquis de maître de Richelieu § Constitution par LA POUPELINIÈRE, 26 avril 1718; MC/ET/XXXVI/366
    - EMERY (Louis) maître menuisier, juré en charge de sa communauté rue Neuve Saint-Martin, par Saint-Nicolas-des-Champs § Approuve et signe le contrat d'apprentissage de Jean Baptiste Sevan, 9 mai 1718; MC/ET/XXXVI/366
    - Menuisier Sevan (Jean-Baptiste), 15 ans § Fils de Jacques Sevan, domestique, demeurant rue du Gros Chêne, est mis en apprentissage par ses parents, pour 6 ans, avec, Michel Petit, maître menuisier, rue de Cléry. Nourri et logé sans denier débourser., 9 mai 1718; MC/ET/XXXVI/366
      contrat d'apprentissage; Sevan, Jean-Baptiste; Sevan, Jacques; Petit, Michel
    - Tonny (Jean-Baptiste), maître menuisier, Pointe et paroisse Saint-Eustache § Bail louant à Marguerite Dubois, maîtresse et marchande lenière-chanvrière-filassière, une portion de sa boutique de la Halle au grain, près de la Porte de la Pointe, 9 mai 1718; MC/ET/XXXVI/366
      bail; Tonny, Jean-Baptiste
    - Petit (Michel), maître menuisier, rue de Cléry, par. Notre-Dame-de-Bonne-Nouvelle § Prend en apprentissage Jean-Baptiste Levan, 9 mai 1718; MC/ET/XXXVI/366
      contrat d'apprentissage; Petit, Michel; Levan, Jean-Baptiste
    - Lemaistre Antoine, maître menuisier, juré en charge de sa communauté, rue de Bourbon, paroisse Notre-Dame-de-Bonne-Nouvelle § Approuve et signe le contrat d'apprentissage de Jean-Baptiste Sevan, 9 mai 1718; MC/ET/XXXVI/366
      contrat d'apprentissage; Bourbon (rue de); Lemaistre, Antoine; Sevan, Jean-Baptiste; menuisier
    - Devis des travaux de maçonnerie, charpenterie, couverture, serrurerie, menuiserie, vitrerie et peinture d'impression à faire pour la reconstruction d'une maison sise rue des Fourreurs, suivi du marché aux termes duquel Étienne Leroy, architecte juré expert entrepreneur de bâtiments, demeurant rue du Bout-du-Monde, et les ouvriers des métiers intéressés s'engagent envers Marie-Anne Lhuillier, femme de Jean-Baptiste Brunot de Frémont, demeurant rue du Roi-de-Sicile, en son nom et au nom de Catherine Lhuillier, femme séparée de biens de Jean Vauquelin de La Fresnaye, demeurant au château de Vrigny près d'Argentan, à exécuter les travaux conformément aux plans et dessins faits par ledit Leroy, moyennant le prix qui sera fixé par l'expert désigné par les parties sur la base des tarifs portés au devis, en déduction duquel viendront les sommes qui seront versées au cours des travaux., 4 juin 1718; MC/ET/XXXVI/366
      Documents du Minutier central concernant l'histoire de l'art (1700-1750), par Mireille Rambaud, tome I [études XXXVI, LXVIII, LXX, XCI, XCII, CXIII, CXV, CXVIII, soit 1543 actes], Paris, Archives nationales, 1964, p. 425 (instrument de recherche imprimé dématérialisé, certaines notices sont plus détaillées dans la version intégrale accessible en ligne par la rubrique 'Autres instruments de recherche', voir contexte dans le Plan d’orientation général - Notaires de Paris, guides thématiques du Minutier).
    - COLLET (Jean) maître menuisier rue Neuve de Cléry, par. N.D. de Bonne Nouvelle § Prend en apprentissage Laurent Bourbon, 8 juin 1718; MC/ET/XXXVI/366
    - Menuisier § Bourbon (Laurent), 15 ans fils de François Bourbon, charron à Gonesse, décédé, est mis en apprentissage par sa mère, pour 6 ans, chez Jean Collet, maître menuisier, rue de Cléry. Il sera nourri, logé et couché, 3 ans sans deniers déboursés., 8 juin 1718; MC/ET/XXXVI/366
      contrat d'apprentissage; Bourbon, Laurent; Bourbon, François; Collet, Jean
    - Lemaistre Antoine, maître menuisier, juré en charge de sa communauté, rue de Bourbon, paroisse Notre-Dame-de-Bonne-Nouvelle § Approuve et signe le Contrat d'apprentissage de Laurent Bourbon, 8 juin 1718; MC/ET/XXXVI/366
      contrat d'apprentissage; Bourbon (rue de); Lemaistre, Antoine; Bourbon, Laurent; menuisier
    - EMERY (Louis) maître menuisier, juré en charge de sa communauté rue Neuve Saint-Martin, par Saint-Nicolas-des-Champs § Approuve et signe le contrat d'apprentissage de Laurent Bourbon, 8 juin 1718; MC/ET/XXXVI/366
    - État de la maison sise rue Neuve-des-Petits-Champs, louée par la dame Levé au sieur Lallier et sous-louée par lui au comte de Saint-Pierre, suivi d'une convention entre les parties au sujet des réparations et embellissements que le sieur de Saint-Pierre a fait faire à la maison., 30 juillet 1718; MC/ET/XXXVI/366
  - Minutes. 1718, juillet - 1718, septembre, juillet 1718 - septembre 1718; MC/ET/XXXVI/367
    - Devis des travaux de maçonnerie, charpenterie, serrurerie à faire pour la construction d'une maison, grande rue du Faubourg Saint-Honoré, suivi du marché aux termes duquel Nicolas Desmaisont, entrepreneur de bâtiments, demeurant rue de Cléry, et les ouvriers des métiers intéressés s'engagent envers Jérôme Riquier, maître jardinier, demeurant à Auteuil, à exécuter les travaux, conformément aux plans et dessins qui ont été faits par ledit Desmaisont et à les terminer pour le premier novembre, moyennant 7.600 livres, dont l.500 livres seront versées au sieur Desmaisont lorsque le plancher du rez-de-chaussée sera fait, l.500 livres lorsque la maison sera couverte, et le reste, soit 4.600 livres, à partir du jour de la réception., 8 juillet 1718; MC/ET/XXXVI/367
      Documents du Minutier central concernant l'histoire de l'art (1700-1750), par Mireille Rambaud, tome I [études XXXVI, LXVIII, LXX, XCI, XCII, CXIII, CXV, CXVIII, soit 1543 actes], Paris, Archives nationales, 1964, p. 421 (instrument de recherche imprimé dématérialisé, certaines notices sont plus détaillées dans la version intégrale accessible en ligne par la rubrique 'Autres instruments de recherche', voir contexte dans le Plan d’orientation général - Notaires de Paris, guides thématiques du Minutier).
    - AVISSE (Michel) menuisier rue Beauregard, par. N. D. de Bonne Nouvelle § Pension alimentaire constituée au profit de Michel Fournier son beau père, par lui et ses beaux-frères, 18 juillet 1718; MC/ET/XXXVI/367
      Avisse, Michel
    - LEBAS (Jacques) maître menuisier rue Beauregard, par. N.D. de Bonne Nouvelle § Pension alimentaire constituée au profit de Michel Fournier, son beau père, par lui et ses beaux-frères, 18 juillet 1718; MC/ET/XXXVI/367
      Lebas, Jacques
    - FOURNIER (Louis) menuisier rue Beauregard, par N.D. de Bonne Nouvelle § Pension alimentaire constituée au profit de Michel Fournier son père, par lui et ses beaux frères., 18 juillet 1718; MC/ET/XXXVI/367
      Fournier, Louis
    - DESTRUMEL (Guillaume Antoine) menuisier rue Poissonnière, par. N.D. de Bonne Nouvelle § Pension alimentaire constituée, au profit de Michel Fournier son beau-père, par lui et ses beaux-frères, 18 juillet 1718; MC/ET/XXXVI/367
      Destrumel, Guillaume Antoine
    - BAUNAU (Léonard) menuisier rue Poissonnière, par. N.D. de Bonne Nouvelle § Pension alimentaire constituée au profit de Michel Fournier, son beau père, par lui et ses beaux frères, 18 juillet 1718; MC/ET/XXXVI/367
      Baunau, Léonard
    - Loyseau (Pierre), marchand orfèvre, Pont au Change, paroisse Saint-Barthélemy § Compte et délégation. Sa soeur Marguerite Loyseau, veuve de J.J. Regnault, fondeur, y reconnaît lui devoir la somme de .., 19 juillet 1718; MC/ET/XXXVI/367
      compte; procuration; Loyseau, Pierre
    - Devis des travaux de maçonnerie, charpenterie, menuiserie, pavage, carrelage et couverture à faire pour la construction d'une maison à Montmartre, suivi du marché aux termes duquel Charles Bonneau, maître maçon, demeurant rue du Bout-du-Monde, s'engage envers Claude Hanequin, maître maçon, demeurant à Montmartre, à exécuter les travaux, moyennant 5.000 livres, et à les terminer pour la Saint-Remy., 30 juillet 1718; MC/ET/XXXVI/367
      Documents du Minutier central concernant l'histoire de l'art (1700-1750), par Mireille Rambaud, tome I [études XXXVI, LXVIII, LXX, XCI, XCII, CXIII, CXV, CXVIII, soit 1543 actes], Paris, Archives nationales, 1964, p. 484 (instrument de recherche imprimé dématérialisé, certaines notices sont plus détaillées dans la version intégrale accessible en ligne par la rubrique 'Autres instruments de recherche', voir contexte dans le Plan d’orientation général - Notaires de Paris, guides thématiques du Minutier).
    - Pigalle (Antoine), compagnon menuisier, faubourg Saint-Lazare § Obligation de .. 40livres de Robert Willemay, son beau père, marchand boulanger., 31 juillet 1718; MC/ET/XXXVI/367
      obligation; Pigalle, Antoine; Willemay, Robert
    - LEMPEREUR Jean Charles Arquebusier; aile du port Marie § mariage de .. et de Marie Anne Neele fille de Jean Neel, maître arquebusier, 28 août 1718; MC/ET/XXXVI/367
      contrat de mariage; Lempereur, Jean Charles
    - NEEL (Jean) maître arquebusier § Contrat de mariage de Marie Anne, sa fille, et de Jean Charles Lempereur, maître arquebusier, 28 août 1718; MC/ET/XXXVI/367
      contrat de mariage; Neel, Jean
    - Contrat de mariage entre Jean Lemaire, sculpteur, demeurant rue de la Lune, fils de Charles Lemaire, officier du président Larcher, demeurant cul-de-sac de Guéméné, et de Marie Masson, demeurant rue des Nonnaindières, et Catherine Griffon, fille de Jean Griffon, cuisinier chez le sieur Cadot, conseiller en la grand'chambre du Parlement, et de Françoise Diegnon., 4 septembre 1718; MC/ET/XXXVI/367
      La future épouse apporte 800 livres en meubles linge et vêtements, 'provenant de ses gains et épargnes': le futur époux lui donne en douaire la somme de 300 livres.
      Documents du Minutier central concernant l'histoire de l'art (1700-1750), par Mireille Rambaud, tome I [études XXXVI, LXVIII, LXX, XCI, XCII, CXIII, CXV, CXVIII, soit 1543 actes], Paris, Archives nationales, 1964, p. 271 (instrument de recherche imprimé dématérialisé, certaines notices sont plus détaillées dans la version intégrale accessible en ligne par la rubrique 'Autres instruments de recherche', voir contexte dans le Plan d’orientation général - Notaires de Paris, guides thématiques du Minutier).
    - Lemaire (Jean) sculpteur rue de La Lune § mariage, 4 septembre 1718; MC/ET/XXXVI/367
      contrat de mariage; Lemaire, Jean
    - JAMARD (Thomas) Architecte entrepreneur des bâtiments du roi § Bail par la veuve de .., 5 septembre 1718; MC/ET/XXXVI/367
      bail; Jamard, Thomas
  - Minutes. 1718, octobre - 1718, décembre, octobre 1718 - décembre 1718; MC/ET/XXXVI/368
    - BERLUY (Pierre) maître menuisier, juré en charge de sa communauté rue du Petit Lion, paroisse Saint-Sauveur § Approuve et signe le Contrat d'apprentissage de Robert Vincent, 24 octobre 1718; MC/ET/XXXVI/368
      contrat d'apprentissage; Berluy, Pierre
    - Menuisier Vincent (Robert), 14 ans § fils de Gabriel Vincent, marchand de tabac, rue de la Tabletterie, décédé, est mis en apprentissage par sa mère, pour 6 ans, chez Félix Jourdain, maître menuisier, rue Neuve de Cléry Il sera nourri, logé, couché, sans deniers déboursés. Les droits aux jurés seront versés par la mère de l'apprenti, 24 octobre 1718; MC/ET/XXXVI/368
      contrat d'apprentissage; Vincent, Robert
    - Lemaistre Antoine, maître menuisier, juré en charge de la communauté, rue de Bourbon, paroisse Notre-Dame-de-Bonne-Nouvelle § Approuve et signe le Contrat d'apprentissage de Robert Vincent, 24 octobre 1718; MC/ET/XXXVI/368
      contrat d'apprentissage; Bourbon (rue de); Lemaistre, Antoine; Vincent, Robert; menuisier
    - JOURDAIN (Félix) maître menuisier; rue Neuve de Clery, par. N.D. de Bonne Nouvelle § Prend en apprentissage Robert Vincent, 24 octobre 1718; MC/ET/XXXVI/368
      contrat d'apprentissage; Jourdain, Félix
    - La Traverse (Pierre-Louis) ingénieur en chef du Roi § Partage., 25 octobre 1718; MC/ET/XXXVI/368
      partage; La Traverse, Pierre-Louis
    - Marché aux termes duquel Étienne Hallot, maître maçon entrepreneur, demeurant rue Montmartre, s'engage envers Louis Charles Guilleux-Malo de Maubuisson, avocat au Parlement, demeurant rue de Cléry, à reconstruire une maison sise au coin des rues Sainte-Foy et Saint-Claude, près de la porte Saint-Denis, conformément aux plans et aux dessins du sieur Raymond, architecte, et à terminer les travaux au plus tard à la fin du mois de juin; ils seront reçus, toisés et réglés par ledit Raymond., 31 octobre 1718; MC/ET/XXXVI/368
      Documents du Minutier central concernant l'histoire de l'art (1700-1750), par Mireille Rambaud, tome I [études XXXVI, LXVIII, LXX, XCI, XCII, CXIII, CXV, CXVIII, soit 1543 actes], Paris, Archives nationales, 1964, p. 470 (instrument de recherche imprimé dématérialisé, certaines notices sont plus détaillées dans la version intégrale accessible en ligne par la rubrique 'Autres instruments de recherche', voir contexte dans le Plan d’orientation général - Notaires de Paris, guides thématiques du Minutier).
    - LUPIN (Michel), peintre de l'Académie de Saint-Luc, rue comtesse d'Artois § mariage, 13 novembre 1718; MC/ET/XXXVI/368
      contrat de mariage; Lupin, Michel
    - DUCROC (Joachim) maître menuisier rue de Clery, par. N.D. de Bonne Nouvelle § Reconnaissance d'un compte, fait par Jean Boisseau, des loyers de trois maisons sises rues de Clery et Beauregard, appartenant aux familles Ducroc-Boisseau, 16 novembre 1718; MC/ET/XXXVI/368
      reconnaissance; Ducroc, Joachim
    - DUCROC (Pierre) maître menuisier rue de Clery, par. N.D. de Bonne Nouvelle § Reconnaissance par sa veuve et divers parents, d'un compte, fait par Jean Boisseau, des loyers de trois maisons sises rues de Clery et Beauregard, appartenant aux familles Ducroc-Boisseau, 16 novembre 1718; MC/ET/XXXVI/368
      reconnaissance; Ducroc, Pierre
    - ORMANCEY (Nicolas) marchand éventailliste rue aux ours, paroisse Saint-Nicolas-des Champs § Inventaire après décès de sa femme, Anne Franjou, 21 novembre 1718; MC/ET/XXXVI/368
      inventaire; Ormancey, Nicolas
    - SERGENT (Claude) Ciseleur rue de Beauregard § Bail d'une boutique et d'un logement concédé à Laurent Dumonsel, ébéniste, 22 novembre 1718; MC/ET/XXXVI/368
      bail; Sergent, Claude
    - DUMONSEL (Laurent) ébéniste rue Beauregard § Bail de la boutique et du logis qu'il occupe, 22 novembre 1718; MC/ET/XXXVI/368
      bail; Dumonsel, Laurent
    - CHARPENTIER (Henri-François) maçon rue de Sèvres, par Saint-Sulpice § Contrat de mariage de .., qui épouse Marie-Louise Charpentier, 25 novembre 1718; MC/ET/XXXVI/368
      contrat de mariage; Charpentier, Henri-François
    - CAILLOIS (Jacques Antoine) menuisier § Signe le Contrat de mariage de Marguerite Caillou sa soeur, qui épouse Nicolas Le Maistre, maître menuisier, 30 novembre 1718; MC/ET/XXXVI/368
      contrat de mariage; Caillois, Jacques Antoine
    - Sabatier (Simon), menuisier § A Signé le contrat de mariage de Nicolas le Maistre et Marguerite Caillois, 30 novembre 1718; MC/ET/XXXVI/368
      contrat de mariage; Sabatier, Simon; Maistre, Nicolas le; Caillois, Marguerite
    - Lemaistre Nicolas, maître menuisier, rue de la Lune, paroisse Notre-Dame-de-Bonne-Nouvelle § Contrat de mariage de .., qui épouse Marguerite Caillois, 30 novembre 1718; MC/ET/XXXVI/368
      contrat de mariage; Lune (rue de la); Lemaistre, Nicolas; Caillois, Marguerite; menuisier
    - CAILLOIS (Germain) tailleur de pierre rue de Bourbon § Cité dans le contrat de mariage de Marguerite Caillois sa fille, épousant Nicolas Le Maistre, menuisier, 30 novembre 1718; MC/ET/XXXVI/368
      contrat de mariage; Caillois, Germain
    - Inventaire après décès de Joseph Moussard, ordinaire de la musique du roi, dressé en sa demeure, rue du Bout-du-Monde, à la requête de sa veuve, en son nom et comme tutrice de Pierre-Joseph Moussard, leur fils mineur âgé de vingt-trois ans., 9 décembre 1718 - 13 décembre 1718; MC/ET/XXXVI/368; 4 f
      A noter dans l'inventaire des papiers: le contrat de mariage entre Joseph Moussard et Louise-Barbe Levasseur le 9 février 1695, (Mabile et Lamy, notaires à Versailles); dans l'état des dettes actives du défunt: 112 livres 10 sols, soit le quartier d'octobre de l'année 1717 de ses appointements, nourriture et entretien, en sa qualité d'ordinaire de la musique du roi, à raison de 450 livres par an.
      A la suite: 1718, 13 décembre. Renonciation à la succession de son mari par la veuve Moussard.
      Documents du Minutier central concernant l'histoire de l'art (1700-1750), par Mireille Rambaud, tome I [études XXXVI, LXVIII, LXX, XCI, XCII, CXIII, CXV, CXVIII, soit 1543 actes], Paris, Archives nationales, 1964, p. 361 (instrument de recherche imprimé dématérialisé, certaines notices sont plus détaillées dans la version intégrale accessible en ligne par la rubrique 'Autres instruments de recherche', voir contexte dans le Plan d’orientation général - Notaires de Paris, guides thématiques du Minutier).
    - DOSSEUR maître menuisier rue Bout du monde § l'Inventaire après décès de Joseph Moussard, ordinaire de la Musique du Roi, le cite comme principal locataire de la maison rue du Bout du Monde, 9 décembre 1718; MC/ET/XXXVI/368
  - Minutes. 1719, janvier - 1719, mars, janvier 1719 - mars 1719; MC/ET/XXXVI/369
    - LEMOINE (Denis), maître peintre § main-levée par la veuve de .., 31 janvier 1713; MC/ET/XXXVI/369
      Lemoine, Denis
    - Vente par Noël-Étienne Jouvenet, commissaire provincial de l'artillerie de France au département de Cambrai, demeurant rue de l'Université, Marie-Louise Jouvenet, demeurant rue de Verneuil, Isaac Jouvenet, marchand bourgeois de Paris, demeurant rue Saint-Antoine, seuls héritiers avec Nicolas-Alexandre Jouvenet, leur frère, absent depuis plus de dix-neuf ans, de Noël Jouvenet, sculpteur des bâtiments du roi, leur père (inventaire après décès, dressé par Renard, le 22 juillet 1716), et d'Élisabeth Guichard, leur mère, et par Jacques Morel, bourgeois de Paris, au nom et comme tuteur des enfants nés et à naître d'Isaac Jouvenet, substitués à leur père par Noël Jouvenet, et Marin Isambert, apothicaire du duc d'Orléans, comme tuteur des enfants nés et à naître de Nicolas-Alexandre Jouvenet, également substitués à leur père, à Benoît Noyel, ancien procureur au Parlement, demeurant rue Saint-Jacques, d'une grande maison à porte cochère sise rue de l'Université, moyennant 49.000 livres qui seront payées par délégations aux créanciers de la succession de Noël Jouvenet et de sa femme., 4 février 1719 - 29 novembre 1719; MC/ET/XXXVI/369
      Plan de la maison.
      État des créanciers privilégiés de Noël Jouvenet et de sa femme, qui devront être payés sur le prix de vente de ladite maison.
      1716, 17 novembre. Sentence du lieutenant civil au Châtelet homologuant l'avis des parents et amis des enfants nés et à naître de Nicolas-Alexandre Jouvenet, et de ceux d'Isaac Jouvenet, son frère, qui donnent leur consentement à la vente de l'une ou des deux maisons sises rue de l'Université, appartenant à la succession, et nomment les tuteurs desdits enfants (Jean-Baptiste Allegrain, sculpteur, pour ceux d'Isaac Jouvenet). Dans le conseil de famille figurent: Jean Jouvenet, peintre ordinaire du roi, ancien directeur de l'Académie royale, et François Jouvenet, aussi peintre ordinaire du roi en son Académie, cousins paternels.
      A la suite de la sentence:
      1716, 28 novembre. Rapport de Jean-Baptiste Loir, architecte juré du roi, expert des bâtiments, sur l'état de la maison sise rue de l'Université vendue par les héritiers Jouvenet.
      1718, 9 août. Sentence du lieutenant civil au Châtelet homologuant le deuxième avis des parents et amis desdits enfants qui nomment Jacques Morel tuteur des enfants nés et à naître d'Isaac Jouvenet, le sieur Allegrain étant décédé.
      1718, 20 octobre. Autre sentence du même homologuant le troisième avis de parents autorisant les héritiers Jouvenet à emprunter 2.500 livres sous forme de constitution de rente.